【裁判字號】    92,訴,4176
【裁判日期】    921121
【裁判案由】    綜合所得稅
【裁判全文】
臺北高等行政法院裁定                            九十二年度訴字第四一七六號
    原      告  甲○○
    被      告  財政部臺北市國稅局
    代  表  人  張盛和
右當事人間因綜合所得稅事件，原告不服財政部中華民國九十二年七月十六日台財訴
字第○九二○○三九五五五號訴願決定，提起行政訴訟，本院裁定如左：
    主  文
原告之訴駁回。
訴訟費用由原告負擔。
    理  由
一、按訴願之提起，應自行政處分達到或公告期滿之次日起三十日內為之。訴願事件
    ，提起訴願逾法定期間或未於訴願法第五十七條所定期間內補送訴願書者，應為
    不受理之決定，分別為同法第十四條第一項及第七十七條第二款所明定。又「送
    達由行政機關自行或交由郵政機關送達。」「文書由行政機關自行送達者，以承
    辦人員或辦理送達事務人員為送達人；其交郵政機關送達者，以郵務人員為送達
    人。」「前項郵政機關之送達準用依民事訴訟法施行法第三條訂定之郵政機關送
    達訴訟文書實施辦法。」「於應送達處所不獲會晤應受送達人時，得將文書付與
    有辨別事理能力之同居人、受僱人或應送達處所之接收郵件人員。」行政程序法
    第六十八條第一項、第四項、第五項及第七十三條亦有明文。
二、本件原告因綜合所得稅事件，係於民國九十二年三月十七日收受被告九十二年三
    月十三日財北國稅法字第○九二○二○一九三五號復查決定書，有原告住所大樓
    管理員簽收之掛號郵件收件回執影本在訴願卷可稽。計其提起訴願之期間，應自
    九十二年三月十八日起算，至九十二年四月十六日（星期三）即已屆滿（原告住
    所在台北市，不生扣除在途期間之問題）。原告遲至九十二年四月十八日始提起
    訴願，有加蓋於訴願書上之被告收文日戳可按。訴願決定以其已逾法定不變期間
    ，不予受理，自無不合。原告復對之提起行政訴訟，顯非合法，應予駁回。
三、原告雖主張復查決定係由大樓管理員簽收，未能證明原告何時收受，訴願期間無
    從起算，難認已逾訴願期間云云。惟按關於民事訴訟法所定郵務送達，有郵政機
    關送達訴訟文書實施辦法予以補充，依該辦法第八條規定：「機關、學校、工廠
    、商場、事務所、營業所或其他公司團體內之員工或居住人為應受送達人時，郵
    政機關送達人得將文書付與上列送達處所內接收郵件人員。前項規定之接收郵件
    人員，視為民事訴訟法第一百三十七條規定之同居人或受僱人。」其所謂視為受
    僱人之「接收郵件人員」，係指為應受送達人服勞務收受郵件，而其所服勞務有
    繼續性質者，並不以受有報酬或定有僱傭契約為必要。而在區分所有之大廈內住
    戶所設管理委員會所僱用之管理員，其為該大廈內住戶收受文件時之身分，性質
    上屬於全體住戶之受僱人，是本件原處分之送達自屬合法，原告主張並無可採。
四、依行政訴訟法第一百零七條第一項第十款、第一百零四條、民事訴訟法第九十五
    條、第七十八條，裁定如主文。
中      華      民      國    九十二    年    十一      月    二十一    日
                               臺北高等行政法院  第 四 庭
                                         審 判 長  法  官  鄭忠仁
                                                   法  官  侯東昇
                                                   法  官  楊莉莉
右為正本係照原本作成。
如不服本裁定，應於送達後十日內向本院提出抗告狀（須按他造人數附繕本）。
中      華      民      國    九十二    年    十一      月    二十一    日
                                                   書記官   王俊權


司法院資訊處製作；財團法人民間司法改革基金會備份。
